【裁判字號】    99,親,203
【裁判日期】    991231
【裁判案由】    否認子女
【裁判全文】
臺灣板橋地方法院民事判決               99年度親字第203號
原      告  王婉伊
被      告  王繹清
兼 上 一人
法定代理人  趙維仁
上列當事人間請求否認子女事件，本院於中華民國99年12月27日
言詞辯論終結，判決如下：
    主      文
確認被告王繹清（男，民國九十九年八月二十七日生）非原告王
婉伊自被告趙維仁受胎所生之婚生子女。
訴訟費用由被告負擔。
    事實及理由
一、原告主張：原告與被告趙維仁於民國95年4 月26日結婚，於
    99年1 月29日離婚，而原告於99年8 月27日產下被告王繹清
    ，被告王繹清依法受婚生之推定，惟原告與被告趙維仁因夫
    妻感情破裂等因素，已於98年9 月分居而無夫妻之實，嗣於
    99年10月11日作血緣鑑定結果，原告始確實知悉被告王繹清
    並非原告自被告趙維仁受胎所生，為此依民法第1063條第2
    項規定，請求確認被告王繹清非原告自被告趙維仁受胎所生
    之婚生子等語。並聲明：如主文所示。
二、被告方面：被告王繹清確實非被告趙維仁的小孩，被告趙維
    仁與原告已經離婚等語。
三、按關於認諾及訴訟上自認或不爭執事實之效力，於否認子女
    事件，不適用之，民事訴訟法第594 條定有明文。本件被告
    趙維仁於言詞辯論期日就原告主張該被告王繹清確非原告自
    被告趙維仁受胎所生之事實為不爭執，揆諸首揭法條之說明
    ，自不發生被告不爭執事實之效力，合先敘明。
四、經查，原告主張之事實，業據原告提出戶籍謄本2 件、林口
    長庚紀念醫院檢驗醫學科親子鑑定報告1 件為證。又依前開
    親子鑑定報告之鑑定結果，排除被告趙維仁為被告王繹清之
    親生父親，自堪認原告主張被告王繹清非原告自被告趙維仁
    受胎所生，要屬真實，堪以採信。
五、按從子女出生日回溯自181 日起至第302 日止為受胎期間；
    能證明受胎回溯在前項第181 日以內或第302 日以前者，以
    其期間為受胎期間。又妻之受胎，係在婚姻關係存續中者，
    推定其所生子女為婚生子女；前項推定，如夫妻之一方能證
    明子女非為婚生子女者，得提起否認之訴，但應自知悉該子
    女非為婚生子女時起，2 年內為之，96年5 月23日修正公布
    、同年月25日生效之民法第1062條、第1063條分別定有明文
    。經查，本件原告於99年8 月27日間產下被告王繹清時，依
    法雖應推定被告王繹清為原告與被告趙維仁所生之婚生子女
    ，惟前開親子鑑定報告之鑑定結果，排除被告趙維仁為被告
    王繹清之親生父親，被告王繹清實非原告自被告趙維仁受胎
    所生。從而，原告於知悉被告王繹清非為婚生子女後2 年內
    提起本件否認子女之訴，於法洵屬有據，應予准許。
六、訴訟費用裁判之依據：民事訴訟第78條、第85條第1 項。
中    華    民    國    99    年    12    月    31    日
                     家 事 法 庭  法  官  曾正耀
以上正本證明與原本無異。
如對本判決不服，應於判決送達後20日內向本院提出上訴狀。
中    華    民    國    99    年    12    月    31    日
                                  書記官  陳又菁

司法院資訊處製作；財團法人民間司法改革基金會備份。
